【裁判字號】    95,易,1742
【裁判日期】    951229
【裁判案由】    竊盜
【裁判全文】
臺灣桃園地方法院刑事判決          95年度易字第1742號
公  訴  人  臺灣桃園地方法院檢察署檢察官
被      告  乙○○
指定辯護人  本院公設辯護人  林銘宏
被      告  甲○○冒名張福榮.
指定辯護人  本院公設辯護人  陳瑞明
上列被告因竊盜案件，經檢察官提起公訴（95年度偵字第13012
號），經本院訊問被告後，被告自白犯罪，檢察官聲請協商判決
，經本院合議庭裁定由受命法官改依簡式審判程序後為協商判決
，本院判決如下：
    主  文
乙○○共同攜帶兇器竊盜，累犯，處有期徒刑拾月。
甲○○共同攜帶兇器竊盜，累犯，處有期徒刑拾月。
    事實及理由
一、犯罪事實：乙○○前因違反毒品危害防制條例案件，經本院
    於民國94年10月21日以94年度桃簡字1462號判處有期徒刑4
    月確定，甫於95年5 月18日罰金繳清執行完畢（構成累犯）
    。又甲○○前因肅清煙毒條例、竊盜、偽造文書等案件，先
    後經本院判處有期徒刑在案，並經臺灣高等法院於85年7 月
    18日以85年度聲字第967 號裁定應執行有期徒刑6 年4 月確
    定，甫於91年8 月4 日縮短刑期期滿執行（構成累犯）。詎
    仍不知悔改，兩人共同基於意圖為自己不法所有之犯意聯絡
    ，於95年5 月30日12時30分時許，進入已無營業之矽晶源高
    科股份有限公司（下稱矽晶源公司）位於桃園縣龜山鄉○○
    路352 號之廠房內，共同竊取矽晶源公司所有之鋁條24支，
    於行竊過程中，在現場拾得客觀上足以傷害人之生命、身體
    ，可供兇器使用之鉗子剪1 支，兩人並以該鉗子裁剪竊取之
    鋁條，嗣為警當場查獲，並扣得上開鋁條（已發還矽晶源公
    司）及鉗子剪1 支。案經桃園縣政府警察局龜山分局報告臺
    灣桃園地方法院檢察署檢察官偵查後起訴。
二、本件被告乙○○、甲○○所犯均為死刑、無期徒刑、最輕本
    刑3 年以上有期徒刑以外之罪或高等法院管轄第一審案件以
    外之罪，經被告於準備程序就被訴事實為有罪之陳述，經告
    知簡式審判程序之旨，並聽取被告及檢察官之意見後，經本
    院合議庭依刑事訴訟法第273 條之1 規定，裁定改依簡式審
    判程序，並由受命法官獨任審理，核先敘明。
三、證據：
  (一)被告乙○○、甲○○於警詢、於檢察官偵查時及本院調查
      時之自白。
  (二)證人即警員黃培哲、張齊安於檢察官偵查時之證述。
  (三)桃園縣政府警察局龜山分局大林派出所搜索、扣押筆錄1
      份，及桃園縣政府警察局龜山分局扣押物品清單、贓物代
      保管單各1 紙、照片4 張。
  (四)扣案之鉗子剪1 支。
四、本件被告乙○○、甲○○已認罪，經檢察官與被告於準備程
    序達成協商之合意，其合意內容為：被告乙○○願受科刑範
    圍為有期徒刑10月；被告甲○○願受科刑範圍為有期徒刑10
    月。經查，上開協商合意並無刑事訴訟法第455 條之1 第1
    項所列情形之一，檢察官聲請改依協商程序而為判決，本院
    爰不經言詞辯論，於協商合意範圍內為協商判決。
五、附記事項：按修正後刑法第2 條第1 項之規定：「行為後法
    律有變更者，適用行為時之法律。但行為後之法律有利於行
    為人者，適用最有利於行為人之法律」，係規範行為後法律
    變更所生新舊法比較適用之準據法，於新法施行後，應適用
    新法第2 條第1 項之規定，為「從舊從輕」之比較；比較時
    應就罪刑有關之共犯、未遂犯、想像競合犯、牽連犯、連續
    犯、結合犯，以及累犯加重、自首減輕暨其他法定加減原因
    （如身分加減）與加減例等一切情形，綜其全部罪刑之結果
    而為比較（最高法院95年第8 次刑庭會議決議參照）。查被
    告行為後，刑法業於94年2 月2 日修正公布部分條文，並於
    95年7 月1 日施行，修正後刑法第28條關於成立共同正犯之
    標準，將原來共同正犯之共同「實施」犯罪，改為共同「實
    行」犯罪，剔除完全未參與犯罪相關行為之「實行」的「陰
    謀共同正犯」及「預備共同正犯」，是修正後之共同正犯之
    可罰性要件之範圍業已限縮，惟被告係共同實行犯罪之共同
    正犯，故無論依修正前後之規定，對被告而言並無不同；又
    修正前刑法第47條累犯之適用並不以故意犯為限，修正後刑
    法則限於故意犯始有適用，本案被告乙○○、甲○○均係故
    意再犯本案加重竊盜罪，無論依修正前刑法或修正後刑法規
    定，均為累犯。經比較前述新、舊法結果，修正後規定並未
    較有利於行為人，則應依修正後刑法第2 條第1 項前段規定
    ，適用行為時（即修正前）之法律。至扣案之鉗子剪1 支，
    係被告乙○○、甲○○於行竊現場拾得供為本件竊盜所用之
    物，業據被告等2 人於警詢及偵訊時坦承不諱，既非被告等
    2 人所有，爰不依修正前刑法第38條第1 項第2 款之規定宣
    告沒收，附此敘明。
六、應適用之法條：刑事訴訟法第273 條之1 、第455 條之4 第
    2 項、第455 條之8 ，刑法第321 條第1 項第3 款，修正後
    刑法第2 條第1 項前段，修正前刑法第28條、第47條。
七、本判決除有刑事訴訟法第455 條之4 第1 項第1 款、第2 款
    、第4 款、第6 款、第7 款所定情形之一，或違反同條第2
    項規定者外，不得上訴。如有前述得上訴之情形，得自收受
    判決送達之日起10日內，向本院提出上訴書狀，上訴於第2
    審法院。
本案經檢察官柯怡如到庭執行職務。
中    華    民    國    95    年    12     月    29    日
                      臺灣桃園地方法院刑事第五庭
                          法  官  陳月雯
以上正本證明與原本無異。
                          書記官  吳瓊英
中    華    民    國    96    年    1     月    2     日
本案論罪科刑法條：
中華民國刑法第321條
（加重竊盜罪）
犯竊盜罪而有左列情形之一者，處6 月以上、5 年以下有期徒刑
：
一  於夜間侵入住宅或有人居住之建築物、船艦或隱匿其內而犯
    之者。
二  毀越門扇、牆垣或其他安全設備而犯之者。
三  攜帶兇器而犯之者。
四  結夥三人以上而犯之者。
五  乘火災、水災或其他災害之際而犯之者。
六  在車站或埠頭而犯之者。
前項之未遂犯罰之。


司法院資訊處製作；財團法人民間司法改革基金會備份。
